臺灣臺南地方法院臺南簡易庭民事判決
109年度南小字第1901號
原      告  柳約有  
被      告  陳威良  
上列當事人間請求侵權行為損害賠償事件，經本院於民國109年
12月25日言詞辯論終結，判決如下：
    主      文
被告應給付原告新臺幣11,700元，及自民國109年10月29日起至
清償日止，按週年利率百分之5計算之利息。
原告其餘之訴駁回。 
訴訟費用由被告負擔。
本判決原告勝訴部分得假執行。
    事實及理由
一、原告主張：原告於民國108年12月29日下午4時37分許，駕駛
    原告所有車牌號碼0000-00號自用小客車(下稱系爭汽車)，
    搭載訴外人洪冠哲，於臺南市東區崇明十八街由東往西方向
    行駛，到達臺南市○區○○○○街00號前，原告驚覺逆向（車頭
    朝東）停放於臺南市○區○○○○街00號前、被告所有之車牌號
    碼000-0000號自用小客車(下稱被告汽車)，由被告駕駛倒車
    即將撞上系爭汽車右側前門，原告旋持續按喇叭提醒被告停
    止倒車行為，詎被告置之不理，致系爭汽車右側前門遭被告
    汽車後方右側保險桿撞凹變形(下稱系爭事故)，原告因而支
    出修車費新臺幣（下同）47,500元、借用代步車費用12,000
    元、全車大美容38,000元，總共97,500元【計算式：47,500
    元+12,000元+38,000元】。爰依侵權行為損害賠償之法律關
    係請求被告賠償等語。並聲明：被告應給付原告97,500元，
    及其中59,500元部分，自起訴狀繕本送達翌日起至清償日止
    ；另38,000元部分，自109年11月26日起至清償日止，均按
    週年利率百分之5計算之利息(見調字卷第10頁、小字卷第49
    頁)。
二、被告則以：兩造於108年12月29日造訪共同友人畫廊，被告
    到場時原告已在現場停車，被告當時並無感覺有任何碰撞，
    原告也沒有按喇叭，但原告下車拍打被告汽車車窗，稱被告
    汽車擦傷系爭汽車，被告下車檢查，發現被告汽車並無任何
    擦傷痕跡，系爭汽車確有傷痕，但無法確定是舊傷還是新擦
    傷，基於兩造有共同友人，被告未多做爭執。約3個月後，
    被告接到原告來電稱：修理兩邊車門共花費6萬元等語。被
    告向原告所提收據記載之俊僑汽車保修廠(下稱俊僑公司)打
    聽，俊僑公司表示車門受損可選擇更換中古車門或新車門，
    看損壞情形，37,000元的報價應是新車門的報價，另俊僑公
    司也表示有提供免費之客戶代步車，故原告沒有再租用代步
    車的必要。被告又打電話向原告所提代步車收據記載之雅將
    汽車内裝重建工藝公司(下稱雅將公司)查詢，雅將公司回覆
    ：伊是修車公司，沒有從事代步車營業等語，故原告所提雅
    將公司代步車收據12,000元即有疑問。再者，俊僑公司稱修
    車門加烤漆所需時間是4天，而雅將公司提供的代步車收據
    是6天，2間公司單據總額將近6萬元，剛好與原告稱修兩邊
    車門花了6萬元左右的金額相符，因此兩家公司是否配合原
    告做偽造不實收據即有疑問等語置辯。並聲明：原告之訴及
    假執行之聲請駁回(見小字卷第37至39頁)。
三、得心證理由：
  ㈠按因故意或過失，不法侵害他人之權利者，負損害賠償責任
    ；汽車、機車或其他非依軌道行駛之動力車輛，在使用中加
    損害於他人者，駕駛人應賠償因此所生之損害。但於防止損
    害之發生，已盡相當之注意者，不在此限；當事人主張有利
    於己之事實者，就其事實有舉證之責任，民法第184條第1項
    前段、第191條之2、第277條前段分別定有明文。經查：
　⒈原告主張之上揭事實，業據提出系爭汽車照片、被告汽車照
    片、俊僑公司估價單、雅將公司收據、美秝寶有限公司估價
    單、行車紀錄器光碟等件為證（見調字卷第13至19頁、小字
    卷第55、121、123頁）。
　⒉本件經當庭勘驗系爭汽車上之行車紀錄器影像資料，由勘驗
    內容可知：畫面時間顯示2019/12/29、16：37：07系爭汽車
    行進中，行駛進入崇明十八街，畫面上可見被告汽車逆向停
    在東立汽車商行前，系爭汽車行經被告汽車。有聽到系爭汽
    車鳴按喇叭的聲音，後來原告下車繞過系爭汽車車頭，光碟
    中聽到有聲音在談論怎麼處理，光碟畫面中有出現原告以及
    證人洪冠哲。
　⒊證人洪冠哲到庭結證稱：當天我與原告大約下午4點多到達臺
    南市崇明十八街，我們到達目的地對面，原告就熄火停車，
    被告逆向停在路邊跟我們是同一邊，當時被告車上只有被告
    自己，沒有其他人，後來被告突然啟動倒車，原告就大聲鳴
    喇叭示警，但被告沒有理會，被告汽車的車屁股就撞到系爭
    汽車副駕駛座車門，我無法下車，就請被告把車往前移動，
    我下車後是我跟被告要名片，並在現場拍照，問被告要如何
    處理，當時被告說這是小事，說會賠償等語（見小字卷第10
    8至111頁）。核洪冠哲所述內容，與上開行車紀錄器影像資
    料相符，且符合一般情理，故其證詞堪予採信，是原告主張
    系爭事故發生之事實，應可採信，被告應負侵權行為損害賠
    償責任。
  ㈡又按不法毀損他人之物者，應向被害人賠償其物因毀損所減
    少之價額，民法第196條定有明文。又依該規定請求賠償毀
    損所減少之價額，得以修復費用為估定標準，但以必要者為
    限，例如修理材料以新品更換舊品，應予折舊（最高法院77
    年度第9次民事庭會議決議參照）。經查：
　⒈系爭汽車於109年3月20日經送俊僑公司修繕，原告因而支出8
    1,600元【計算式：全車烤漆含右前車門更換工資55,000元+
    右前門零件12,000元+拖車蓋/後1,600元+後保內鐵零件10,0
    00元+後保桿送修工資3,000元】乙節，有俊僑公司109年12
    月7日陳報狀所附維修計費單在卷可稽（見小字卷第81至83
    頁），惟系爭事故致系爭汽車所生之損害係右側前門，則被
    告應負損害賠償之範圍應限於右側前門零件費用12,000元，
    及修繕右側前門所生工資、烤漆等費用，自不應以全車烤漆
    工資計算修繕費，再參酌原告所提俊僑公司估價單，更換右
    側前門及烤漆工資合計為10,500元（見調字卷第17頁），是
    系爭汽車因系爭事故所生修繕費用應為22,500元【即零件費
    用12,000元+工資10,500元】。另原告所提估價單雖記載右
    前門單價37,000元（見調字卷第17頁），然原告實際支付俊
    僑公司之費用業如上述，是原告主張以估價單之37,000元計
    算右側前門零件費用，尚難憑採。
　⒉系爭汽車係2003年1月即92年1月出廠（見調字卷第21頁之系
    爭汽車行車執照），距系爭事故發生之108年12月為17年，
    依行政院公佈之固定資產耐用年數表及固定資產折舊率表，
    自小客車耐用年數為5年，系爭汽車已逾耐用年數，參酌固
    定資產折舊率表附註(四)所載：「採用定率遞減法者，其最
    後1年之折舊額，加歷年折舊累計額，其總和不得超過該資
    產成本原額之10分之9」，即應以成本10分之1為計算依據，
    是系爭汽車修復費用扣除折舊後應為11,700元【計算式：工
    資、烤漆10,500元+零件12,000元1/10】，則系爭汽車因系
    爭事故所得請求賠償之金額，應以11,700元為合理。
　⒊至原告主張租用代步車花費12,000元乙節，固提出雅將公司
    收據為證（見調字卷第19頁），惟系爭汽車修復期約4至5天
    ，若提供代步車不會收取費用乙節（見小字卷第81頁），
　　有俊僑公司上開陳報狀可憑（見小字卷第81頁），是原告於
    俊僑公司修繕系爭汽車期間，本得由俊僑公司無償提供代步
    車，原告並無向雅將公司租用代步車之必要，是原告請求被
    告支付代步車費用12,000元，不應准許。
　⒋又原告主張系爭汽車進行全車大美容費用38,000元等語，並
    提出美秝寶有限公司（下稱美秝寶公司）收據乙紙（見小字
    卷第55頁），惟系爭汽車於109年11月16日進行烤漆表面之
    拋光工程，係因俊僑公司將系爭汽車右前門整片更換並烤漆
    之後，烤漆表面之金油層已有波浪，由美秝寶公司運用材料
    及設備，將上開波浪面進行多次拋光工程，再使用美容蠟將
    系爭汽車其它部位與右前門重新進行多次拋光工程，使系爭
    汽車其它部位烤漆表面與右前門烤漆表面，光滑平整度一致
    乙節，有美秝寶公司109年12月10日陳報狀可佐（見小字卷
    第88頁），況系爭汽車至美秝寶公司進行全車大美容時間為
    109年11月15日，距系爭事故之108年12月29日已將近1年，
    是原告所支出38,000元之全車大美容費用，難認與系爭事故
    有因果關係。
四、從而，原告本於侵權行為損害賠償之法律關係，請求被告給
    付11,700元，及自109年10月29日起至清償日止，按週年利
    率百分之5計算之利息，為有理由，應予准許；逾此範圍之
    請求，即無理由，應予駁回。
五、本件事證已臻明確，兩造其餘攻擊防禦方法及證據，核與判
    決之結果不生影響，爰不一一論列，併此敘明。
六、本件係就民事訴訟法第436條之8第1項規定之小額訴訟事件
    所為被告部分敗訴之判決，依民事訴訟法第436條之20之規
    定，應依職權就被告敗訴部分宣告假執行。
七、訴訟費用負擔之依據：民事訴訟法第436條之19第1項、第79
    條。
中　　華　　民　　國　　110 　年　　1 　　月　　13　　日
                  臺灣臺南地方法院臺南簡易庭
                                 法  官　王淑惠        
以上正本證明與原本無異。
如不服本判決，應於送達後20日內，向本院提出上訴狀並表明上
訴理由，如於本判決宣示後送達前提起上訴者，應於判決送達後
20日內補提上訴理由書（須附繕本）。對於小額程序之第一審判
決之上訴，非以其違背法令為理由，不得為之。且上訴狀內應記
載表明(一)原判決所違背之法令及其具體內容；(二)依訴訟資料
可認為原判決有違背法令之具體事實者。如委任律師提起上訴者
，應一併繳納上訴審裁判費。
中　　華　　民　　國　　110 　年　　1 　　月　　14　　日
                                 書記官  洪凌婷